---
title: "每週一圖作業"
output: html_document
params:
  組員: ["王先誠"]  
  學號: ["410574226"]
---

#### 環境設定

以下為老師執行時一定會存在的環境設定
```{r basic setup, message=FALSE, echo=TRUE, eval=T}
library(dplyr); library(stringr); library(ggplot2); library(plotly); library(lubridate); library(readr); library(tidyr); library(showtext)

font_add("QYuan","cwTeXQYuan-Medium.ttf") # 新增字體
showtext_auto(enable=TRUE) #啟用字體
theme_set(theme_classic())
knitr::opts_chunk$set(out.width='80%', fig.asp=.75, fig.align='center', fig.showtext=T)
```

#### 資料處理

此部份在做：

  * 原始Rda資料引入（即引入**dataList**物件）；
  
  * 資料清理成作圖用graphData物件。

請將你最原始的資料連同作業一起上傳到作業上傳網址：  
  * 若「原始資料為網頁下載」，且下載指令寫在data cleaning chunk裡的話，可以不用上傳「資料」。  
  * 若原始資料有很多個檔案，請先引入成data frame並存在「一個」.Rda檔裡上傳（如`example_data.Rda`檔）。  

資料檔引入到進入作圖前的資料處理請寫在下面區塊，分二部份：

  * 資料處理  
  * 作圖用資料物件生成(最後形成作圖資料物件graphData)
  
```{r data cleaning, echo=TRUE, eval=T}
library(readr)
collegeData <- read_csv("https://raw.githubusercontent.com/tpemartin/github-data/master/103_student.csv")

graphData <- list(collegeData)

mutate(collegeData,
       男生=一年級男生+二年級男生+三年級男生+四年級男生) -> collegeData 
collegeData$女生 <-
collegeData$一年級女生+collegeData$二年級女生+collegeData$三年級女生+collegeData$四年級女生 
collegeData
filter(collegeData,collegeData$學校名稱=="國立臺北大學")->graphData$graphy
```


#### 繪圖程式

```{r graph, echo=T, eval=T}
    ggplot(graphData$graphy) +
    geom_line(
      aes(x=女生,y=男生,color=等級別))+
    geom_point(
      aes(x=女生,y=男生,color=等級別)    
    )->finalplot
    finalplot

 
```

#### 設計說明
說明想傳達的訊息（必要）及設計想法（非必要）。寫在***之後

*** 

此圖資料為106學年大專院校校別學生數，我將國立台北大學的學生特別挑出，並進行男女生數量的比較。由圖可知，國立台北大學的學生大部分為學士，且女生多於男生。次多的學生為碩士，碩士的男女由斜率可知大約為1:1。而博士班的男女生太少，可以知道國立台北大學應該很少系有博士班。

```{r}
finalplot %>%
  ggplotly()
```
