---
title: "課堂練習1016"
author: "Steven"
date: "2019年10月16日"
output: html_document
---
```{r basic setup, message=FALSE, echo=TRUE, eval=T}
library(dplyr); library(stringr); library(ggplot2); library(plotly); library(lubridate); library(readr); library(tidyr); library(showtext); library(colorspace); library(scales)
font_add("QYuan","cwTeXQYuan-Medium.ttf") # 新增字體
showtext_auto(enable=TRUE) #啟用字體
theme_set(theme_classic())
knitr::opts_chunk$set(out.width='80%', fig.asp=.75, fig.align='center', fig.showtext=T)
```

```{r setup, include=FALSE}
knitr::opts_chunk$set(echo = TRUE)
```

```{r}
load(url("https://github.com/tpemartin/course-108-1-inclass-datavisualization/blob/master/%E4%BD%9C%E5%93%81%E5%B1%95%E7%A4%BA/homework2/graphData_homework2_005.Rda?raw=true"))
```

```{r}
```{r}
graphData$data %>%
  ggplot(aes(x=年份,y=毛額,color=國民所得_儲蓄_投資毛額))+
  geom_line(aes(linetype=國民所得_儲蓄_投資毛額,size=國民所得_儲蓄_投資毛額))+
  
  scale_linetype_manual(
    values = c("85","12","31"),
    breaks = c(
    "1.4國民所得毛額GNI:1.1+1.2+1.3","3.3國民儲蓄毛額 :2.1+3.2","3.5國內投資毛額"),
    labels = c("所得毛額","儲蓄毛額","投資毛額")
    )+
  theme(legend.position = "none")+
  scale_size_manual(values = c(1,0.5,0.2))+
  
  annotate("text", x = 2016, y = 155000, 
           label = paste("國民所得毛額"), size = 3)+
  annotate("text", x = 2016, y = 70000, 
           label = paste("國民儲蓄毛額"), size = 3) +
  annotate("text", x = 2016, y = 42000, 
           label = paste("國民投資毛額"), size = 3) +
  annotate("text", x = 2010, y = 180000, 
           label = paste("2009年"), size = 3) +
  labs(title = "國民所得、儲蓄、投資毛額",
       caption = "資料來源: 中華民國統計資料網",
       tag = "單位:億(新台幣)")+
  
  geom_vline(aes(xintercept = 2009),linetype="dotted")
```

```{r}
graphData$events <-
  data.frame(
    start=c(2008,2013),
    end=c(2009,2014),
    ymin=c(-Inf,-Inf),
    ymax=c(Inf,Inf),
    name=c("次貸危機","歐債危機")
  )
```

```{r}
startSalaryTopCat<- read_csv("https://raw.githubusercontent.com/tpemartin/github-data/master/startSalaryTopCat.csv")

startSalaryTopCat$大職業別[2:7] %>% str_c(.,collapse="','")
```

```{r}
startSalaryTopCat %>% filter(
  大職業別 %in% c('工業部門','礦業及土石採取業','製造業','電力及燃氣供應業','用水供應及污染整治業','營造業')
) -> startingSalary_industrial

graphList <- list()
```

```{r}
startingSalary_industrial %>%
  filter(大職業別 !='工業部門') -> startingSalary_industrial_sub
startingSalary_industrial_sub %>%  
  ggplot(aes(x=大職業別))+
  geom_col(aes(y=`經常性薪資-薪資`))-> graphList$經常薪資_col0

graphList$經常薪資_col0
```

```{r}
startingSalary_industrial_sub %>%
  mutate(
    大職業別ordered=reorder(大職業別,
                    `經常性薪資-薪資`,order=T) # order=T才會輸出成ordered factor
  ) -> startingSalary_industrial_sub

startingSalary_industrial_sub %>%
  ggplot()+
  geom_col(
    aes(x=大職業別ordered,y=`經常性薪資-薪資`)
  ) -> graphList$經常薪資_x有排序ed_col0

graphList$經常薪資_x有排序ed_col0
```

```{r}
startingSalary_industrial_sub %>%
  ggplot()+
  geom_col(
    aes(x=reorder(大職業別,`經常性薪資-薪資`,order = T),y=`經常性薪資-薪資`)
  ) -> graphList$經常薪資_x有排序ed_col1

graphList$經常薪資_x有排序ed_col1
```

```{r}
startingSalary_industrial_sub %>%  
  ggplot(aes(x=大職業別ordered,y=`經常性薪資-薪資`))->
  graphList$經常薪資_x有排序ed_ggplotOnly
```

```{r}
graphList$經常薪資_x有排序ed_scaleLimits_geomWidth_col0+
  theme(aspect.ratio = 1/1.3) -> 
  graphList$經常薪資_x有排序_scalLimits_gmWidth_asp0_col0

graphList$經常薪資_x有排序_scalLimits_gmWidth_asp0_col0
```

```{r}
library2014<-read_csv("https://www.dropbox.com/s/999hy0u1y98y6ep/library2014.csv?dl=1")
```

```{r}
library2014
```

